臺灣高等法院刑事判決　　　　　　　　100年度上易字第598號
上　訴　人　臺灣臺北地方法院檢察署檢察官
被　　　告　蘇春長
　　　　　　周建志
上列上訴人因被告竊盜等案件，不服臺灣臺北地方法院99年度易
字第3665號，中華民國100 年1 月28日第一審判決（起訴案號：
臺灣臺北地方法院檢察署99年度偵字第23892 號），提起上訴，
本院判決如下：
    主  文
原判決撤銷。
蘇春長竊盜，共二十三罪，均累犯，各處有期徒刑伍月，如易科
罰金，均以新臺幣壹仟元折算壹日。應執行有期徒刑貳年陸月，
如易科罰金，以新臺幣壹仟元折算壹日。
周建志故買贓物，共二十三罪，各處有期徒刑貳月，如易科罰金
，均以新臺幣壹仟元折算壹日。應執行有期徒刑壹年，如易科罰
金，以新臺幣壹仟元折算壹日。
    事  實
一、蘇春長前於民國94年間因竊盜案件，經臺灣板橋地方法院於
    94年7 月18日以94年度易字第182 號判決判處有期徒刑7 月
    ，嗣並確定；94年間因竊盜案件，經臺灣臺北地方法院於94
    年4 月29日以94年度簡字第806 號判決判處有期徒刑5 月，
    嗣並確定；94年間因竊盜案件，經臺灣臺北地方院於94年5
    月26日以94年度簡字第989 號判決判處有期徒刑6 月，嗣並
    確定；94年間又因搶奪案件，經臺灣臺北地方法院於95年3
    月9 日以94年度訴字第1296號判處有期徒刑3 年6 月，經本
    院以95年度上訴字第1271號判決上訴駁回，復經最高法院於
    95年7 月27日以95年度臺上字第4957號判決上訴駁回而確定
    ；94年間因施用毒品案件，經臺灣臺北地方法院於94年10月
    17日以94年度訴字第909 號判決判處有期徒刑1 年，嗣並確
    定。前開罪刑（除有期徒刑3 年6 月以外），經臺灣臺北地
    方法院分別以96年度聲減字第4658號裁定減刑有期徒刑3 月
    15 日 、2 月15日、3 月、6 月，並與前開有期徒刑3 年6
    月部分合併定應執行有期徒刑4 年8 月，94年6 月21日入監
    執行，刑期起算，98年9 月6 日縮刑期滿執行完畢。
二、詎蘇春長仍不知悔改，因缺錢花用，竟意圖為自己不法之所
    有，利用擔任東駿建設企業有限公司（下稱東駿公司）清潔
    工，持有該公司位於臺北市萬華區○○○路○ 段218 巷12號
    地下1 、2 樓倉庫鑰匙之機會，先後於如附表所示時間，持
    鑰匙進入上開倉庫內，徒手竊取如附表所示之物得手，共計
    23次（各次竊盜之時間、地點、竊得物品數量及價值均詳如
    附表所示）。復於如附表編號1 至23所示各次竊盜行為既遂
    後未久，旋即分別以新臺幣（下同）數千元之價格，將如附
    表上開編號所示之竊得物品（附表編號20之牆壁切割器1 臺
    除外）出售與臺北市○○區○○路19號之「宏泰資源回收場
    」員工周建志。另於98年12月29日下午12時許，將如附表編
    號20所示之牆壁切割器1 臺，以3,500 元之價格，出售與不
    知情之「東立五金行」（址設臺北市○○區○○路200 號）
    負責人鄭全勝（業經檢察官為不起訴處分），並均將得款用
    於賭博及施用毒品而花用一空。
三、周建志對於蘇春長先後於前開時間竊取如附表所示之財物後
    ，分別自98年11月17日上午某時起至同年12月31日上午某時
    止（共23次），在其前開所任職之「宏泰資源回收場」內，
    欲將所竊得之財物出售時（各次收購時間、財物細目均詳如
    附表編號1 至23，附表編號20之牆壁切割器1 臺除外），並
    未要求蘇春長提出身分證件以供查核、登記身分，對於蘇春
    長所出售之前開財物來源亦未加以查證，而明知蘇春長前開
    所販售之財物均為來路不明之贓物；竟仍分別基於故買贓物
    之犯意，先後在「宏泰資源回收場」內，以秤重計價，價格
    少則1 千元多則三、四千元予以收受故買。嗣因東駿公司發
    覺上開倉庫內之物品有短少情事，經調閱監視器錄影並報警
    處理後，始為警循線查悉上情。
四、案經東駿公司訴由臺北市政府警察局萬華分局報請臺灣臺北
    地方法院檢察署檢察官偵查起訴。
    理  由
一、被告以外之人於審判外之言詞或書面陳述，除法律有規定者
    外，不得作為證據；又被告以外之人於審判外之陳述，雖不
    符合刑事訴訟法第159 條之1 至第159 條之4 之規定，但經
    當事人於審判程序同意作為證據，法院審酌該言詞陳述或書
    面陳述作成時之情況，認為適當者，亦得為證據；又當事人
    、代理人或辯護人於法院調查證據時，知有同法第159 條第
    1 項不得為證據之情形，而未於言詞辯論終結前聲明異議者
    ，視為有前項之同意，刑事訴訟法第159 條第1 項及第159
    條之5 分別定有明文。查告訴代理人施慶堂、證人鄭全勝等
    人之警詢筆錄對於被告蘇春長而言，固屬於被告以外之人於
    審判外之陳述；又告訴代理人施慶堂、證人鄭全勝、被告蘇
    春長等人之警詢筆錄對於被告周建志而言，核屬被告以外之
    人於審判外之陳述，然檢察官、被告蘇春長、周建志等人對
    其等之證據能力並不爭執，其等至辯論終結前亦未聲明異議
    ，本院審酌上開證據方法之作成情況，並無違法不當、或證
    明力甚低之情形，且與本案具有關聯性，應認以之作為證據
    應屬適當，而有證據能力。
二、前開竊盜事實，業據被告蘇春長於警詢、檢察官偵查、原審
    審理及本院審理時坦承不諱，核與告訴代理人施慶堂於警詢
    及本院審理時、證人鄭全勝於警詢時之證述相符（見偵卷第
    51至53頁、第48頁背面、第49頁正面、本院卷第50頁正面、
    背面），並有監視器影像列印資料在卷可稽（見偵卷第58至
    80頁），顯見被告蘇春長前開自白與事實相符，應可採信。
    被告蘇春長竊盜（共23次）犯行，至堪認定。
三、訊據被告周建志固坦承確有向被告蘇春長收購所販售之財物
    ，惟矢口否認有前開故買贓物之犯行，其辯解意旨略以：我
    不曉得曾跟被告蘇春長買過幾次。我都是用秤重的，以重量
    計價。我有問被告蘇春長所販售之財物何來，被告蘇春長說
    是清潔公司不要的。我不知道那是贓物，我也沒有懷疑那是
    贓物云云。惟查：
（一）被告蘇春長確有自98年11月17日上午某時起至同年12月31
      日上午某時止，分別將其所竊盜之如附表編號1 至23所示
      之財物，販售與被告周建志，而該等財物均係被告蘇春長
      竊自告訴人東駿公司置放在臺北市萬華區○○○路○ 段21
      8 巷12號地下1 、2 樓倉庫內，而為告訴人東駿公司所有
      之贓物（各次竊盜時間、收購時間、竊盜財物均詳如附表
      編號1 至23，附表編號20之牆壁切割器1 臺除外）等情，
      業據被告蘇春長於警詢及本院審理時供稱甚詳（見偵卷第
      27 至43 頁、本院卷第49頁），復據告訴代理人施慶堂於
      警詢時供稱明確（見偵卷第51至53頁），而告訴代理人施
      慶堂於本院審理時以證人身分亦具結證稱：我們看每次都
      是被告蘇春長一人把車子推出去，約1 小時或四、五十分
      鐘後，東西賣完又把車子推回來，根據監視錄影畫面之時
      間記錄，被告蘇春長是每天早上做這件事等語（見本院卷
      第50頁背面），此部分之事實，足堪認定。
（二）被告周建志雖於本院審理時辯稱：我有先問被告蘇春長那
      個東西之來源，被告蘇春長說是清潔公司不要的云云（見
      本院卷第52頁）；而被告蘇春長雖於原審審理時亦供稱：
      被告周建志有問說這東西如何來的，我只是口頭騙他說我
      是做清潔工作，幫人家打掃家裡、倉庫，是人家不要的云
      云（見原審卷第43頁）。然而，被告蘇春長於警詢及檢察
      官偵查時均供稱：被告周建志並未問明該等財物之來源，
      亦未登記身分等語（見偵卷第26至43頁、第106 至第107
      頁），且被告周建志於檢察官偵查時亦自承：我收購時並
      未登記出售人之身分，亦未詢問所出售之財物來源為何等
      語（見偵卷第107 頁），顯見被告周建志於前開時間收購
      前開財物時，並未登記被告蘇春長之身分，亦未詢明該財
      物之來源為何至明，其前開所辯，顯非事實；被告蘇春長
      前開所稱，亦係迴護被告周建志之詞，均不足採。
（三）如附表所示之財物並非廢棄物，亦非資源回收物，而是東
      駿公司建築工地經常使用之物等情，業據告訴代理人施慶
      堂於本院審理時以證人身分具結證稱明確（見本院卷第50
      頁背面）；參以被告蘇春長所販售之物，分別有電線、電
      纜線、抽水馬達、冷氣壓縮機、吊車、冷氣銅管、變壓器
      等物，經核均非一般之廢棄物或係資源回收物，被告周建
      志既係前開資源回收廠之員工，對於前開情事豈有不知之
      理？乃被告周建志不僅未向被告蘇春長查明該等財物之來
      源，亦未向被告蘇春長查驗其身分證件，卻逕以論斤秤兩
      之賤價買入，而反於一般中古物買賣應有之徵信程序，顯
      見被告周建志明知被告蘇春長所出售之前開財物確為來路
      不明之贓物無疑。
（四）綜上，本件事證明確，其前開所辯，顯係事後卸責之詞，
      不足採信；被告周建物故買贓物犯行（共23次），堪以認
      定。
四、論罪之理由：
（一）核被告蘇春長所為，係犯刑法第320 條第1 項之普通竊盜
      罪（共23罪）；被告周建志所為，係犯刑法第349 條第2
      項之故買贓物罪（共23罪）。
（二）被告蘇春長所犯如附表所示23次竊盜罪間；被告周建志所
      犯如附表所示23次故買贓物罪間，均犯意各別，行為互殊
      ，應予以分論併罰。
（三）被告蘇春長有如事實欄所載之前科紀錄，有本院被告前案
      紀錄表在卷可稽，其受有期徒刑執行完畢後，5 年以內故
      意再犯本案共23罪之有期徒刑以上之罪，核屬累犯，均應
      依刑法第47條第1 項前段規定加重其刑。
五、原審據以論罪科刑，固非無見。惟查：
（一）被告周建志收購如附表所示之財物，乃係在被告蘇春長於
      附表所示之時間竊取後為之；亦即，被告周建志故買贓物
      之犯罪時間應為如附表所示之收購時間。原審卻以被告蘇
      春長之竊盜時間認定為被告周建志之故買贓物時間（詳如
      原審判決書第2頁倒數第9行、第8行），容有違誤。
（二）依據告訴代理人施慶堂於警詢時之供述及監視器影像列印
      資料所顯示之時間（見偵卷第51頁背面、第70頁、第52頁
      、第79頁），被告蘇春長竊取如附表編號13、編號22之時
      間應為98年12月3 日上午7 時5 分許、98年12月24日上午
      6 時48分許，原審未察，僅依據被告之警詢供述內容，認
      定為98年12月3 日上午7 時29分許、98年12月24日上午7
      時29分許，容有違誤。
（三）刑罰之量定，固屬法院自由裁量之職權行使，惟刑事審判
      之量刑，旨在實現刑罰權之分配的正義，故法院對科刑判
      決之被告量刑，應符合罪刑相當原則，使罰當其罪，以契
      合人民之法律感情。此所以刑法第57條明定科刑時應審酌
      一切情狀，尤應注意該條所列各款情形，以為科刑輕重之
      標準。又緩刑之宣告與否，固屬實體法上賦予法院得為自
      由裁量之事項，惟法院行使此項職權時，除應審查被告是
      否符合緩刑之法定要件外，仍應受比例原則與平等原則等
      一般法律原則之支配，以期達成客觀上之適當性、相當性
      與必要性之價值要求。若違反比例原則、平等原則時，自
      有濫用裁量權之違法（最高法院95年度臺上字第1779號判
      決意旨參照）。查被告蘇春長已有如事實欄所示之前科紀
      錄，素行非佳，竟利用掌管其所任職東駿公司倉庫鑰匙之
      機會，竊取如附表所示之財物，且該等財物均仍有一定之
      價值；被告周建志明知如附表所示之財物均屬來路不明之
      贓物，竟仍以秤斤論兩、極為低廉之價格買入，致告訴人
      東駿公司之財產回復請求權發生困難，其2 人所受之利益
      及所生之損害，且至今仍未與告訴人東駿公司和解，賠償
      告訴人東駿公司之損失，侵害告訴人東駿公司財產法益甚
      鉅等情，原審僅就被告蘇春長部分，每罪判處有期徒刑3
      月，並定應執行刑有期徒刑1 年；被告周建志部分，每罪
      判處拘役15日，並定應執行刑拘役100 日，顯屬過輕，客
      觀上尚非適當，而有違罪刑相當之原則，檢察官此部分之
      上訴，為有理由。
（四）原審就被告蘇春長易科罰金部分，既有比較新、舊法，且
      比較結果應以98年12月15日修正，99年1 月1 日起施行之
      刑法第41條第8 項之規定較有利於被告蘇春長，惟原審判
      決在據上論結欄卻漏引刑法第2 條第1 項但書之規定，容
      有疏漏。
（五）基上，原判決已有上開可議，即屬無可維持，自應由本院
      將原判決撤銷改判。
六、量刑之理由：
（一）爰審酌被告蘇春長已有如事實欄所述之前科紀錄，已如前
      述，素行非佳，不思以正途賺取財富，竟利用告訴人東駿
      公司之信任，竊取告訴人東駿公司之財物，所為殊不足取
      ；被告周建志故買如附表編號1 至23所示之贓物（附表編
      號20之牆壁切割器1 臺除外），助長贓物之流通，且有礙
      贓物之追索，所為亦非可取；告訴人東駿公司前開所失竊
      財物之價值，被告蘇春長竟以秤重方式將之賤賣予被告周
      建志；被告周建志於本院審理時改口否認知悉前開財物為
      來路不明之贓物；被告蘇春長所竊取之前開財物已無法返
      還告訴人東駿公司，且被告蘇春長、周建志至今仍未賠償
      告訴人東駿公司之損失等情；暨被告蘇春長、周建志之生
      活狀況、智識程度、犯罪之動機、目的、手段等一切情狀
      ，分別量處如主文所示之刑及諭知易科罰金之折算標準，
      再分別定其應執行之刑。
（二）被告蘇春長、周建志於行為時，刑法第41條第2 項原規定
      ：「前項（即刑法第41條第1 項所規定之易科罰金折算標
      準）規定於數罪併罰，其應執行之刑未逾6 月者，亦適用
      之。」該規定於98年1 月21日修正為：「第1 項至第3 項
      規定於數罪併罰，其應執行之刑未逾6 個月者，亦適用之
      。」並移列於同條第8 項，且自98年9 月1 日起施行；其
      關於數罪併罰，數宣告刑均得易科罰金，而定應執行之刑
      逾6 個月者，排除適用同條第1 項得易科罰金之規定部分
      ，經司法院大法官釋字第662 號解釋宣告自該解釋公布日
      起失其效力。嗣刑法第41條復於98年12月15日修正，同條
      第8 項修正為「第1 項至第4 項及第7 項之規定，於數罪
      併罰之數罪均得易科罰金或易服社會勞動，其應執行之刑
      逾6 月者，亦適用之。」並自99年1 月1 日起施行。經依
      刑法第2 條第1 項從舊從輕原則比較結果，以98年12月15
      日修正之刑法第41條第8 項之規定，即裁判時之規定較有
      利於被告蘇春長、周建志。而被告蘇春長、周建志所犯上
      開各罪之宣告刑均係6 個月以下之有期徒刑，依上開規定
      ，應就被告蘇春長、周建志之應執行刑部分，併予諭知易
      科罰金之折算標準。
據上論斷，應依刑事訴訟法第369 條第1 項前段、第364 條、第
299 條第1 項前段，刑法第2 條第1 項但書、第320 條第1 項、
第349 條第2 項、第47條第1 項、第41條第1 項前段、第8 項、
第51條第5 款，刑法施行法第1 條之1 第1 項、第2 項前段，判
決如主文。
本案經檢察官呂丁旺到庭執行職務。
中    華    民    國   100    年    5     月    19    日
                  刑事第九庭  審判長法  官  陳貽男
                                    法  官  蔡聰明
                                    法  官  蔡守訓
以上正本證明與原本無異。
不得上訴。
                                    書記官  許俊鴻
中    華    民    國   100    年    5     月    19    日
附錄本案論罪科刑法條：
中華民國刑法第320條（普通竊盜罪、竊佔罪）
意圖為自己或第三人不法之所有，而竊取他人之動產者，為竊盜
罪，處5年以下有期徒刑、拘役或5百元以下罰金。
意圖為自己或第三人不法之利益，而竊佔他人之不動產者，依前
項之規定處斷。
前二項之未遂犯罰之。
中華民國刑法第349條（普通贓物罪）
收受贓物者，處3年以下有期徒刑、拘役或5百元以下罰金。搬運
、寄藏、故買贓物或為牙保者，處5年以下有期徒刑、拘役或科
或併科1千元以下罰金。
因贓物變得之財物，以贓物論。
附表：
┌─┬──────┬────────┬───────┬─────┐
│編│蘇春長竊盜時│    竊盜地點    │  竊取物品    │所竊物品價│
│號│間          │                │              │值（新臺幣│
│  ├──────┤                │              │）        │
│  │周建志收購時│                │              │          │
│  │間          │                │              │          │
├─┼──────┼────────┼───────┼─────┤
│1 │98年11月17日│臺北市萬華區和平│電線3捲       │  12,000元│
│  │上午7時29分 │西路3段218巷12號│              │          │
│  │許          │B1、B2          │              │          │
│  ├──────┤                │              │          │
│  │98年11月17日│                │              │          │
│  │上午之某時許│                │              │          │
├─┼──────┼────────┼───────┼─────┤
│2 │98年11月18日│臺北市萬華區和平│電纜線1捲、電 │  15,000元│
│  │上午7時29分 │西路3段218巷12號│線2捲         │          │
│  │許          │B1、B2          │              │          │
│  ├──────┤                │              │          │
│  │98年11月18日│                │              │          │
│  │上午某時許  │                │              │          │
├─┼──────┼────────┼───────┼─────┤
│3 │98年11月20日│臺北市萬華區和平│電線6捲       │  24,000元│
│  │上午7時28分 │西路3段218巷12號│              │          │
│  │許          │B1、B2          │              │          │
│  ├──────┤                │              │          │
│  │98年11月20日│                │              │          │
│  │上午某時許  │                │              │          │
├─┼──────┼────────┼───────┼─────┤
│4 │98年11月21日│臺北市萬華區和平│抽水馬達3臺、 │  31,000元│
│  │上午8時19分 │西路3段218巷12號│電線4捲       │          │
│  │許          │B1、B2          │              │          │
│  ├──────┤                │              │          │
│  │98年11月21日│                │              │          │
│  │上午某時許  │                │              │          │
├─┼──────┼────────┼───────┼─────┤
│5 │98年11月23日│臺北市萬華區和平│冷氣壓縮機3臺 │  95,000元│
│  │上午7時36分 │西路3段218巷12號│、抽水馬達1臺 │          │
│  │許          │B1、B2          │              │          │
│  ├──────┤                │              │          │
│  │98年11月23日│                │              │          │
│  │上午某時許  │                │              │          │
├─┼──────┼────────┼───────┼─────┤
│6 │98年11月24日│臺北市萬華區和平│吊車1組、電纜 │  37,000元│
│  │上午7時48分 │西路3段218巷12號│線1捲、抽水馬 │          │
│  │許          │B1、B2          │達2臺         │          │
│  ├──────┤                │              │          │
│  │98年11月24日│                │              │          │
│  │上午某時許  │                │              │          │
├─┼──────┼────────┼───────┼─────┤
│7 │98年11月25日│臺北市萬華區和平│電纜線2捲     │  14,000元│
│  │上午7時23分 │西路3段218巷12號│              │          │
│  │許          │B1、B2          │              │          │
│  ├──────┤                │              │          │
│  │98年11月25日│                │              │          │
│  │日上午某時許│                │              │          │
├─┼──────┼────────┼───────┼─────┤
│8 │98年11月26日│臺北市萬華區和平│電纜線2捲     │  14,000元│
│  │上午7時34分 │西路3段218巷12號│              │          │
│  │許          │B1、B2          │              │          │
│  ├──────┤                │              │          │
│  │98年11月26日│                │              │          │
│  │上午某時許  │                │              │          │
├─┼──────┼────────┼───────┼─────┤
│9 │98年11月27日│臺北市萬華區和平│電纜線2捲、電 │  22,000元│
│  │上午7時42分 │西路3段218巷12號│線2捲         │          │
│  │許          │B1、B2          │              │          │
│  ├──────┤                │              │          │
│  │98年11月27日│                │              │          │
│  │上午某時許  │                │              │          │
├─┼──────┼────────┼───────┼─────┤
│10│98年11月28日│臺北市萬華區和平│冷氣壓縮機2臺 │  67,000元│
│  │上午7時23分 │西路3段218巷12號│、電纜線1捲   │          │
│  │許          │B1、B2          │              │          │
│  ├──────┤                │              │          │
│  │98年11月28日│                │              │          │
│  │上午某許    │                │              │          │
├─┼──────┼────────┼───────┼─────┤
│11│98年11月30日│臺北市萬華區和平│抽水馬達1臺   │   5,000元│
│  │上午6時57分 │西路3段218巷12號│              │          │
│  │許          │B1、B2          │              │          │
│  ├──────┤                │              │          │
│  │98年11月30日│                │              │          │
│  │上午某時許  │                │              │          │
├─┼──────┼────────┼───────┼─────┤
│12│98年12月1日 │臺北市萬華區和平│電纜線2捲、冷 │  44,000元│
│  │上午7時28分 │西路3段218巷12號│氣壓縮機1臺   │          │
│  │許          │B1、B2          │              │          │
│  ├──────┤                │              │          │
│  │98年12月1 日│                │              │          │
│  │上午某時許  │                │              │          │
├─┼──────┼────────┼───────┼─────┤
│13│98年12月3日 │臺北市萬華區和平│馬達1臺、電線2│  11,000元│
│  │上午7 時5 分│西路3段218巷12號│捲            │          │
│  │許（起訴書誤│B1、B2          │              │          │
│  │載為7 時29分│                │              │          │
│  │）          │                │              │          │
│  ├──────┤                │              │          │
│  │98年12月3 日│                │              │          │
│  │上午某時許  │                │              │          │
├─┼──────┼────────┼───────┼─────┤
│14│98年12月5日 │臺北市萬華區和平│馬達2臺、電纜 │  20,000元│
│  │上午7時37分 │西路3段218巷12號│線2捲         │          │
│  │許          │B1、B2          │              │          │
│  ├──────┤                │              │          │
│  │98年12月5 日│                │              │          │
│  │上午某時許  │                │              │          │
├─┼──────┼────────┼───────┼─────┤
│15│98年12月12日│臺北市萬華區和平│吊車1臺、馬達3│ 135,000元│
│  │上午7時39分 │西路3段218巷12號│臺、冷氣壓縮機│          │
│  │許          │B1、B2          │3臺、電線4捲  │          │
│  ├──────┤                │              │          │
│  │98年12月12日│                │              │          │
│  │上午某時許  │                │              │          │
├─┼──────┼────────┼───────┼─────┤
│16│98年12月14日│臺北市萬華區和平│變壓器1臺、冷 │  22,000元│
│  │上午6時34分 │西路3段218巷12號│氣銅管1捲     │          │
│  │許          │B1、B2          │              │          │
│  ├──────┤                │              │          │
│  │98年12月14日│                │              │          │
│  │上午某時許  │                │              │          │
├─┼──────┼────────┼───────┼─────┤
│17│98年12月15日│臺北市萬華區和平│冷氣壓縮機2臺 │  60,000元│
│  │上午7時2分許│西路3段218巷12號│              │          │
│  │            │B1、B2          │              │          │
│  ├──────┤                │              │          │
│  │98年12月15日│                │              │          │
│  │上午某時許  │                │              │          │
├─┼──────┼────────┼───────┼─────┤
│18│98年12月16日│臺北市萬華區和平│冷氣壓縮機2臺 │  60,000元│
│  │上午7時27分 │西路3段218巷12號│              │          │
│  │許          │B1、B2          │              │          │
│  ├──────┤                │              │          │
│  │98年12月16日│                │              │          │
│  │上午某時許  │                │              │          │
├─┼──────┼────────┼───────┼─────┤
│19│98年12月18日│臺北市萬華區和平│冷氣壓縮機1臺 │  33,000元│
│  │上午7時28分 │西路3段218巷12號│、馬達1臺     │          │
│  │許（起訴書附│B1、B2          │              │          │
│  │表誤載為上午│                │              │          │
│  │7時38分）   │                │              │          │
│  ├──────┤                │              │          │
│  │98年12月18日│                │              │          │
│  │上午某時許  │                │              │          │
├─┼──────┼────────┼───────┼─────┤
│20│98年12月21日│臺北市萬華區和平│牆壁切割器1臺 │ 201,000元│
│  │上午7時36分 │西路3段218巷12號│（98年12月29日│          │
│  │許          │B1、B2          │下午12時許售予│          │
│  ├──────┤                │不知情之東立五│          │
│  │98年12月21日│                │金行負責人鄭全│          │
│  │上午某時許  │                │勝）、馬達2 臺│          │
├─┼──────┼────────┼───────┼─────┤
│21│98年12月23日│臺北市萬華區和平│變壓器1臺、馬 │  23,000元│
│  │上午6時44分 │西路3段218巷12號│達1臺         │          │
│  │許          │B1、B2          │              │          │
│  ├──────┤                │              │          │
│  │98年12月23日│                │              │          │
│  │上午某時許  │                │              │          │
├─┼──────┼────────┼───────┼─────┤
│22│98年12月24日│臺北市萬華區和平│變壓器1臺     │  20,000元│
│  │上午6 時48分│西路3段218巷12號│              │          │
│  │（起訴書誤載│B1、B2          │              │          │
│  │為7時29分） │                │              │          │
│  ├──────┤                │              │          │
│  │98年12月24日│                │              │          │
│  │上午某時許  │                │              │          │
├─┼──────┼────────┼───────┼─────┤
│23│98年12月31日│臺北市萬華區和平│電纜線2捲     │  14,000元│
│  │上午7時47分 │西路3段218巷12號│              │          │
│  │            │B1、B2          │              │          │
│  │            │                │              │          │
│  ├──────┤                │              │          │
│  │98年12月31日│                │              │          │
│  │上午某時許  │                │              │          │
├─┴──────┴────────┼───────┼─────┤
│        共           計           │              │ 979,000元│
└─────────────────┴───────┴─────┘